臺灣士林地方法院刑事判決
                                       98年度訴字第290號
公　訴　人　臺灣士林地方法院檢察署檢察官
被　　　告　謝欣翰
            張志偉
            許博堯
            張仁斌
上四人共同
指定辯護人　本院公設辯護人姜惠如
上列被告等因違反槍砲彈藥刀械管制條例案件，經檢察官提起公
訴（98年度少連偵字第18號），本院判決如下：
    主  文
謝欣翰、張志偉、許博堯、張仁斌共同未經許可，持有可發射子
彈具有殺傷力之改造手槍，各處有期徒刑貳年，併科罰金新臺幣
陸萬元，罰金如易服勞役，均以新臺幣壹仟元折算壹日。均緩刑
肆年，緩刑期間均付保護管束，並均應向指定之政府機關、政府
機構、行政法人、社區或其他符合公益目的之機構或團體，提供
貳佰小時之義務勞務。扣案以仿ＳＩＧ　ＳＡＵＥＲ廠Ｐ２２０
型半自動手槍製造之改造手槍壹把（查獲後槍枝管制編號○○○
○○○○○○○號）沒收。
    事  實
一、謝欣翰、張志偉、許博堯、張仁斌均無前科，渠等於民國九
    十八年四月五日晚間十一時許，與不知情之少女柯００、少年
    吳００（柯００二人均由本院少年法庭裁定不付審理確定）駕駛
    ○○—○○○○號自用小客車，前往臺北縣三重埔河濱公園，在該
    處聊天之際，謝欣翰偶然在該處樹旁拾獲一個由不詳之人棄
    置之黑色手提袋，欲打開時，因柯００不敢觀看，要求與吳００
    先行避開，謝欣翰四人遂待柯００二人避開後，將手提袋打開
    ，進而發現手提袋內裝一把由不詳之人以仿ＳＩＧ　ＳＡＵＥＲ廠Ｐ２
    ２０型半自動手槍製造之槍枝，換裝土造金屬槍管改造而成，
    可供擊發適用子彈，具有殺傷力之改造手槍一把（含彈匣一
    個），詎謝欣翰四人均明知上開改造手槍係槍砲彈藥刀械管
    制條例第四條第一項第一款規定列管之管制物品，非經許可
    ，不得隨意持有，竟仍共同基於非法持有上揭改造手槍之犯
    意聯絡，將該把改造手槍放回手提袋內，推由謝欣翰將手提
    包攜回渠等駛來之小客車車上，藏放在車內駕駛座腳踏板處
    ，而自上揭拾獲槍枝之時起至翌日（四月六日）凌晨二時三
    十分為警查獲時止，共同非法持有上揭改造手槍。嗣於九十
    八年四月六日凌晨二時三十分許，謝欣翰四人駕駛上開小客
    車，附載柯００、吳００行經臺北市大同區民權西路與延平北路
    交叉路口處時，因誤駛機車專用道致為警攔查，當場在車內
    扣得上開改造手槍一把（查獲後槍枝管制編號○○○○○○○○○○號
    ），始發覺上情。
二、案經臺北市政府警察局大同分局移送臺灣士林地方法院檢察
    署檢察官偵查起訴。
    理  由
一、證據能力部分：
（一）警員查扣本案槍枝後，由所屬警察機關按轄區檢察署檢察
      長事前之概括選任，將扣案槍枝送請內政部警政署刑事警
      察局實施鑑定，並由該局依刑事訴訟法第二百零六條第一
      項規定：「鑑定之經過及其結果，應命鑑定人以言詞或書
      面報告」，將鑑定結果出具槍彈鑑定書，其鑑定程序並無
      瑕疵可指，是故，上開槍彈鑑定書應有證據能力。
（二）卷附之電話通聯紀錄係電信公司從事電信業務，藉機器設
      備自動製作該電話來往通信之紀錄文書，核無顯不可信之
      情況，依刑事訴訟法第一百五十九條之四第二款規定，亦
      有證據能力。
（三）證人張志翔在本院審理時具結作證所陳述之證詞，係按法
      定程序取得，有證據能力，應不待言。
（四）本件事證已明，被告等提出之有利事證如何不可採信，亦
      已經本院詳敘理由如後，是故，檢察官提出之其他證據，
      既未經本院加以引用，且此部分證據亦非對被告有利，無
      須再予審酌，自不需論述其證據能力，併此敘明。
二、訊據被告謝欣翰、張志偉、許博堯、張仁斌均於本院審理時
    坦承上揭共同非法持有改造手槍之犯行不諱，並有渠等拾獲
    之手槍一把可資佐證，而上開扣案手槍經內政部警政署刑事
    警察局鑑驗結果，係由仿ＳＩＧ　ＳＡＵＥＲ廠Ｐ２２０型半自動手槍製
    造之槍枝，換裝土造金屬槍管改造而成，擊發功能正常，可
    供擊發適用子彈使用，具有殺傷力，扣案後槍枝管制編號為
    ○○○○○○○○○○號一節，亦有該局九十八年四月十六日刑鑑字第
    ０九八００四七０四四號鑑驗書一份在卷可稽（少連偵卷第一三
    八頁），足徵被告四人之前揭自白屬實，可以採信。被告四
    人於九十八年四月五日晚間十一時許拾獲上揭改造手槍後，
    未做任何處置，反而將之攜回車上保管，至翌日（四月六日
    ）凌晨二時三十分許始為警查獲，前後長達約三個半小時，
    顯然有意將該把槍枝納入渠等實力支配之下，有共同持有之
    犯意聯絡甚明。至被告等雖一度辯稱：伊等撿到手提包後拿
    回車上打開，才發現裡面是槍枝，原本要交給警察，張志偉
    並有打電話聯絡弟弟張志翔，請張志翔代為聯絡一個警員周
    金城處理，但是先被臨檢到，因為當時緊張，所以沒有將槍
    交給臨檢的警員云云，意指其等並無持有槍枝之意，並請求
    傳喚證人張志翔為證，惟被告張志偉於檢察官偵查中對此陳
    稱：伊是用○○○○○○○○○○號行動電話打到張志翔的○○○○○○○○○○
    號電話云云（少連偵卷第一七五頁），而證人張志翔則到庭
    證稱：當天早上張志偉打電話給伊，有一通沒接到，另一通
    伊有接到，張志偉跟伊說他們撿到一把槍，本來想把槍交給
    警察，但是先被警察查到，張志偉是用許博堯的○○○○○○○○○○
    號手機打給我的，伊的手機○○○○○○○○○○號云云（本院卷第九
    十八頁至第一百頁），二人所述彼此顯不相符，又依證人張
    志翔使用之○○○○○○○○○○號行動電話通聯紀錄顯示，四月六日
    被告等人到案前，該電話僅有二通與○○○○○○○○○○號行動電話
    之對話，時間分別在當日凌晨二時二十九分、二時三十五分
    ，此外別無其他通話紀錄（少連偵卷第一六八頁），亦難佐
    證被告張志偉上揭所辯：有以○○○○○○○○○○號電話聯絡張志翔
    云云屬實，何況上開二通有案可查之通話時間，正值警員於
    當日凌晨二時三十分許查獲被告等人前後，可見上開二通電
    話不過為被告等人在遭到警員盤查時，聯絡證人張志翔試圖
    求助而已，被告等人與證人張志翔上開所述，應係勾串卸責
    之詞，均無可採，附此敘明。綜上所述，本件事證明確，被
    告等犯行均堪認定，應依法論科。
三、按具有殺傷力之改造手槍，係屬槍砲彈藥刀械管制條例第四
    條第一項第一款規定列管之管制物品，不得非法持有，是故
    ，被告四人共同持有上開具殺傷力之改造手槍，自應按律處
    罰。核被告謝欣翰、張志偉、許博堯、張仁斌共同持有扣案
    具殺傷力之改造手槍之所為，均係犯槍砲彈藥刀械管制條例
    第八條第四項之非法持有改造手槍罪。被告四人自九十八年
    四月五日晚間十一時許拾獲上揭改造手槍時起，雖至翌日（
    四月六日）凌晨二時三十分許始為警查獲，惟持有係行為之
    繼續而非狀態之繼續，是故，持有之犯罪行為應係持續進行
    ，需待其持有狀態終了，始能謂其行為結束，準此，被告等
    在上開時段內持有扣案槍枝，係繼續犯，僅論以一罪即為已
    足。被告四人就上開犯行間，有犯意聯絡及行為分擔，均為
    共同正犯。再查，槍砲彈藥刀械管制條例第八條第四項對非
    法持有改造手槍者，規定得處「三年以上十年以下有期徒刑
    ，併科新臺幣七百萬元以下罰金」，其刑不可謂不重，本件
    被告四人非法持有改造手槍，雖有不該，然渠等持有槍枝之
    時間僅有數小時，且係因好奇撿拾物品以致觸法，查無其他
    不法動機，而被告謝欣翰係民國○○○年○月○○日生，被告張志
    偉係○○○年○○月○日生，被告許博堯為○○○年○月○日生，被告
    張仁斌則為○○○年○月○○○日生，案發時各為二十一歲，年紀
    尚輕，其等平日均以工為業，有正當工作，依渠等臺灣高等
    法院被告前案紀錄表所載，又均無前科，衡諸法律究係一專
    門學問，一般人雖知私藏槍械係違法行為，惟未必知悉其刑
    度如此嚴峻，是故，以被告等人之年齡、智識及經驗，雖應
    知私藏槍械係法所不許，然因欠缺相關法律知識，輕估後果
    以致誤蹈法網，則非不可能，參酌立法者訂定相關罪刑之用
    意，係在「管制槍砲、彈藥、刀械、維護社會秩序、保障人
    民生命財產安全」（槍砲彈藥刀械管制條例第一條規定參照
    ），故由被告四人前述犯罪情狀以觀，客觀上應可引起一般
    人同情，認為如對渠等科以前開最低刑度，猶嫌過重，本院
    因依刑法第五十九條規定分別減輕其刑。爰審酌槍械係遠距
    離之攻擊性武器，即令空槍，對一般人仍具有一定之威嚇性
    ，若與子彈合併使用，其危險性更以倍增，持有槍械者若非
    作奸犯科，魚肉鄉里，亦往往藉此在外逞兇鬥狠，對社會造
    成之潛在危害，不言可喻，原不宜輕縱，姑念被告四人均無
    前科，有上開前案紀錄表可參，渠等持有槍枝之動機，僅係
    一時好奇，持有槍枝之時間甚為短暫，又未持有子彈，並查
    無其等持槍在外犯案之不法事實，被告四人到案後起初雖否
    認犯罪，惟事後亦終究坦承犯行，尚有悔意，檢察官對被告
    四人各求處有期徒刑三年二月，併科罰金新臺幣二萬元，衡
    諸本案情節，稍嫌過重，被告四人犯罪之目的、手段及犯後
    態度等一切情狀，分別量處如主文所示之刑，並均諭知罰金
    易服勞役之折算標準，以示懲儆。末按，被告等行為後，刑
    法第七十四條第二項第五款有關緩刑之規定雖有修正，並自
    九十八年九月一日起施行，惟該次僅屬文字修正，應逕行適
    用裁判時法，不生比較新舊法之問題（最高法院九十五年度
    第二十一次刑事庭會議決議參照），查被告四人均無前科，
    渠等一時失慮，致罹刑典，經此偵審教訓，雖均應知警惕而
    無再犯之虞，然渠等輕忽法紀，私藏槍械，亦不能完全無罰
    ，本院因認上揭對被告等所宣告之刑，均以暫不執行為當，
    爰諭知被告等均緩刑四年，緩刑期內均付保護管束，並應各
    履行緩刑條件如主文所示。扣案具殺傷力之改造手槍一把係
    違禁物，依刑法第三十八條第一項第一款規定沒收。
據上論斷，應依刑事訴訟法第二百九十九條第一項前段，槍砲彈
藥刀械管制條例第八條第四項，刑法第十一條前段、第二十八條
、第五十九條、第四十二條第三項前段、第三十八條第一項第一
款、第七十四條第一項第一款、第二項第五款、第九十三條第一
項第二款，判決如主文。
本案經檢察官鄭富城到庭執行職務。
中　　華　　民　　國　　99　　年　　1　　 月　  5　 　日
                  臺灣士林地方法院刑事第八庭
                          審判長法  官  黃雅君
                                法  官  孫萍萍
                                法  官  陳彥宏
以上正本證明與原本無異。
如不服本判決應於收受判決後10日內向本院提出上訴書狀，並應
應敘述具體理由。其未敘述上訴理由者，應於上訴期間屆滿後20
日內向本院補提理由書(均須按他造當事人之人數附繕本)「切勿
逕送上級法院」。
                                書記官  陳映羽
中　　華　　民　　國　　99　　年　　1　　 月　  5　 　日
附錄全國論罪科刑法條全文：
槍砲彈藥刀械管制條例第8條第4項
未經許可，持有、寄藏或意圖販賣而陳列第 1 項所列槍枝者，
處
 3 年以上10年以下有期徒刑，併科新臺幣700 萬元以下罰金。